臺灣高等法院民事裁定
109年度抗字第630號
抗  告  人  鄭耀南
            陳正芬

上列抗告人因與相對人富全國際資產管理股份有限公司間聲明異
議事件，對於中華民國109年4月20日臺灣臺北地方法院109年度
執事聲字第73號裁定提起抗告，本院裁定如下： 
    主  文
抗告駁回。
抗告程序費用由抗告人負擔。
    理  由
一、本件相對人持原法院107年度司執字第129270號債權憑證（
    下稱系爭債權憑證）為執行名義，聲請強制執行抗告人之財
    產，經原法院以108年度司執字第122562號清償借款強制執
    行事件(下稱系爭執行事件)受理。抗告人主張相對人並未合
    法受讓系爭債權憑證所示之債權（下稱系爭債權），依強制
    執行法第12條第1項規定聲明異議，經原法院司法事務官於
    民國109年3月24日以108年度司執字第122562號裁定（下稱
    原處分）駁回其聲明異議，抗告人對原處分提出異議，經原
    裁定駁回其異議，抗告人不服，提起抗告。其抗告意旨略以
    ：系爭債權憑證所載之原債權讓與人中華商業銀行股份有限
    公司（下稱中華商銀）已將系爭債權讓與第三人馬來西亞富
    析資產管理股份有限公司（下稱富析公司），並經富析公司
    聲請強制執行，由原法院97年度執字第30099號清償借款強
    制執行事件受理，因執行未果而核發債權憑證（下稱30099
    號債權憑證），系爭債權憑證係就同一系爭債權重複核發，
    富析公司已取得債權讓與相關文件原本，並交付予抗告人，
    相對人並未受讓取得系爭債權。又系爭債權金額為新臺幣（
    下同）4,000萬元，相對人於系爭執行事件僅聲請強制執行2
    00萬元，不合常理，爰請求廢棄原裁定、原處分，並駁回相
    對人強制執行之聲請等語。
二、按執行名義為確定終局判決者，除當事人外，對於訴訟繫屬
    後為當事人之繼受人者，亦有效力，強制執行法第4條之2第
    1項第1款定有明文。又金融機構為概括承受、概括讓與、分
    次讓與或讓與主要部分之營業及資產負債，其債權讓與之通
    知得以公告方式代之，承擔債務時免經債權人之承認，不適
    用民法第297條及第301規定，金融機構合併法第14條第3項
    亦有明文。
三、經查：
  ㈠相對人於94年9月29日受讓系爭債權，並依修正前金融機構合
    併法第15條第1項、18條第3項規定，於94年12月17日以新聞
    紙公告方式為系爭債權之債權讓與通知。嗣於107年12月14
    日持原法院96年度重訴字第734號民事判決及確定證明書正
    本（即系爭債權）聲請對抗告人之財產為強制執行，經原法
    院發給系爭債權憑證，相對人復於108年11月11日持系爭債
    權憑證為執行名義，聲請對抗告人之財產為強制執行等情，
    業經本院調閱原法院107年度司執字第129270號清償借款強
    制執行事件、系爭執行事件卷宗確認無訛。相對人既已自中
    華商銀受讓系爭債權，依強制執行法第4條之2第1項第1款規
    定，上開確定終局判決執行名義對相對人亦有效力。相對人
    前以該確定終局判決為執行名義聲請強制執行，已依強制執
    行法第6條第1項第1款規定，提出判決正本及確定證明書等
    證明文件，經執行法院發給系爭債權憑證，則相對人於系爭
    執行事件持系爭債權憑證為執行名義聲請對抗告人之財產為
    強制執行，合於實施強制執行之要件，自屬有據。
　㈡抗告人雖主張系爭債權憑證與富析公司之30099號債權憑證所
    示債權係屬同一，系爭債權憑證為系爭債權重複核發，富析
    公司已取得債權讓與相關文件原本，並交付予抗告人，相對
    人並未受讓取得系爭債權。且系爭債權金額為4,000萬元，
    相對人於系爭執行事件僅聲請強制執行200萬元，不合常理
    云云。然系爭債權憑證係原法院依相對人提出之民事判決正
    本及判決確定證明書所發給，其上記載執行名義名稱：「臺
    灣臺北地方法院96年度重訴字第734號民事判決及確定證明
    書」，且其債務人、執行名義內容及聲請金額，均與原法院
    96年度重訴字第734號民事判決記載內容相符，足見原法院
    已審酌上開民事判決正本、確定證明書正本、債權讓與證明
    書正本、報紙公告影本後，形式上可認相對人已自中華商銀
    受讓對抗告人之債權，始發給系爭債權憑證。相對人執系爭
    債權憑證聲請對抗告人之財產為強制執行，原法院為形式審
    查，認已符合強制執行法第4條第1項第1款規定，並開始強
    制執行，自無不合。至中華商銀是否將系爭債權重複讓與相
    對人及富析公司，涉及實體權利事項之爭執，非聲明異議程
    序所得救濟，抗告人應另行提起訴訟以求解決，其以此為由
    聲明異議，要無可取。
四、綜上所述，相對人以系爭債權憑證為執行名義，聲請對抗告
    人之財產為強制執行，合於實施強制執行之要件，原處分駁
    回抗告人之聲明異議，原裁定予以維持，均無違誤。抗告意
    旨仍執前詞指摘原裁定不當，聲明廢棄，為無理由，應予駁
    回。
五、據上論結，本件抗告為無理由，爰裁定如主文。　　
中　　華　　民　　國　　109 　年　　7 　　月　　31　　日
                    民事第十二庭  
                        審判長法  官  陳秀貞
                              法  官  蔡世芳
                              法  官  林哲賢
正本係照原本作成。
本裁定除以適用法規顯有錯誤為理由外，不得再抗告。如提起再
抗告，應於收受送達後10日內委任律師為代理人向本院提出再抗
告狀。並繳納再抗告費新臺幣１千元。
中　　華　　民　　國　　109 　年　　8 　　月　　3 　　日

　　　　　　　　    　　　　　書記官  陳盈真